【裁判字號】    90,易,227
【裁判日期】    900305
【裁判案由】    毒品危害防制條例
【裁判全文】
臺灣臺中地方法院刑事判決                        九十年度易字第二二七號
    公  訴  人  臺灣台中地方法院檢察署檢察官
    被      告  甲○○
右列被告因毒品危害防制條例案件，經檢察官提起公訴（八十九年度毒偵字第七七一
六號），本院判決如左：
    主  文
甲○○施用第二級毒品，處有期徒刑肆月，如易科罰金，以參佰元折算壹日。
    事  實
一、甲○○前因施用毒品案件，先後二次經本院裁定移送觀察勒戒後，均認無繼續施
    用毒品之傾向，並分別於八十八年二月十二日及八十八年十一月三日經台灣台中
    地方法院檢察署檢察官以八十八年度偵字第七○一號及八十八年毒偵字第八四○
    號為不起訴處分確定後，竟仍不知悛悔，復於八十九年八月三十日回溯前四日內
    某時，在不詳地點，施用第二級毒品安非他命（以下簡稱安非他命）一次，嗣於
    八十九年八月三十日上午十時二十五分許，為警通知其到臺中縣警察局烏日分局
    作定期採尿，經警當場採集其尿液送驗後呈安非他命陽性反應而查獲上情。
二、案經台中縣警察局烏日分局報請台灣台中地方法院檢察署檢察官偵查起訴。
    理  由
一、訊據被告甲○○矢口否認有於右揭時、地施用毒品之犯行，辯稱可能是服用感冒
    藥才導致尿液報告呈陽性反應云云。惟查：
（一）被告為警查獲時所採集之尿液經送驗結果，係呈安非他命陽性反應，有私立中
      山醫學院附設孫中山紀念醫院藥物濫用檢測中心之尿液檢驗結果報告書附於偵
      查卷中足憑。至於尿液毒品反應之檢驗，若單以「免疫分析法」檢驗，有可能
      因交叉反應（ｃｒｏｓｓ  ｒｅａｃｔｉｏｎ），而對服用幾種其他非煙毒或
      甲基安非他命藥物者之尿液產生偽陽性之結果，然若搭配「薄層分析法（ｔｏ
      ｘｉ－ｌａｂ），則可摒除絕大部分之偽陽性問題，若使用「氣相層析質譜儀
      分析法」確認，則可完全排除偽陽性之干擾（法務部調查局（八五）發技（一
      ）字第八五一一四九五二號函參照）。本件被告之尿液檢驗方法乃經前開檢測
      中心以「氣相層析質譜儀分析法」加以確認後，仍呈毒品安非他命之陽性反應
      ，參諸前揭說明，被告抗辯可能是服用感冒藥才導致尿液報告呈偽陽性反應，
      無非事後卸責之詞，並不足採。再按安非他命成分之檢出與其投與方式、投與
      量、個人體質、採尿時間與檢測儀器之精密度等諸多因素有關，僅憑尿液中安
      非他命呈陽性反應，固無法確實推斷吸食時間距採集時間之長短，然最長可能
      不會超過四日（衛生署藥物食品檢驗局（八一）藥檢壹字第００一一五六號函
      參照）。被告於八十九年八月三十日為警採尿送驗結果呈安非他命陽性反應，
      是被告施用安非他命之時間應為在此之前四日內。另被告前因施用毒品案件，
      先後二次經本院裁定移送觀察勒戒後，均認無繼續施用毒品之傾向，並分別於
      八十八年二月十二日及八十八年十一月三日經台灣台中地方法院檢察署檢察官
      以八十八年度偵字第七○一號及八十八年毒偵字第八四○號為不起訴處分等情
      ，亦有台灣台中地方法院檢察署刑案資料查註紀錄表附於偵查卷中可稽。本件
      事證已臻明確，被告犯行洵堪認定。
二、按安非他命為毒品危害防制條例第二條第二項第二款所列之第二級毒品，被告施
    用之行為，係違反毒品危害防制條例第十條第二項之施用第二級毒品罪。其為施
    用第二級毒品安非他命而持有安非他命之低度行為，應為其施用之高度行為所吸
    收，不另論罪。爰審酌被告前經二次送觀察勒戒後，認無繼續施用毒品之傾向而
    為不起訴處分確定，猶不知悔改再犯本件之罪、施用毒品次數、犯罪情節、手段
    均非嚴重，且施用毒品係自戕行為，及其犯罪動機、目的等一切情狀，量處如主
    文所示之刑，以示懲儆。
三、據上論斷，應依刑事訴訟法第二百九十九條第一項前段，毒品危害防治條例第十
    條第二項、第二十條第三項，刑法第十一條前段，罰金罰鍰提高標準條例第二條
    ，判決如主文。
本案經檢察官林文亮到庭執行職務
中      華      民      國      九十  年      三      月         五    日
                                台灣台中地方法院刑事第一庭
                                    法  官  鄭  文  祺
右正本證明與原本無異。
如不服本判決，應於判決送達後十日內向本院提出上訴狀，上訴於臺灣高等法院臺中
分院( 須附繕本 )。
                                    書記官
中      華      民      國      九十  年      三      月         五    日
論罪法條：
毒品危害防治條例第十條第二項


司法院資訊處製作；財團法人民間司法改革基金會備份。
